ru: Увлажняющий элемент: Испаритель (комнатный блок); Войлок/фитиль; Пена; Гель; Трубка увлажнения (на основе фитиля); Полимерные водные кристаллы/шарики; Губка; Двусторонний пакет для увлажнения; Ультразвуковой увлажнитель (комнатный блок); Другое
ko: 가습 매체: 기화식(실내기); 펠트/심지; 폼; 겔; 가습 튜브(심지 기반); 폴리머 워터 결정/구슬; 스펀지; 양방향 습도 조절 패킷; 초음파 미스트(실내기); 기타
de: Befeuchtungsmedium: Verdunster (Raumgerät); Filz/Docht; Schaumstoff; Gel; Befeuchtungsrohr (dochtbasiert); Polymer-Wasserkristalle/-perlen; Schwamm; Zwei-Wege-Feuchtigkeitspäckchen; Ultraschallnebel (Raumgerät); Sonstiges
pt-BR: Umidificação meio: Evaporativo (unidade de ambiente); Feltro/pavio; Espuma; Gel; Tubo de umidificação (à base de pavio); Cristais/esferas de água de polímero; Esponja; Pacote de umidade bidirecional; Névoa ultrassônica (unidade de ambiente); Outro
en: Humidifying medium: Evaporative (room unit); Felt/wick; Foam; Gel; Humidification tube (wick-based); Polymer water crystals/beads; Sponge; Two-way humidity packet; Ultrasonic mist (room unit); Other
sl-SI: Vlažilni medij: Izhlapevalni (sobna enota); Polst/stenj; Pena; Gel; Vlažilna cev (s stenjem); Polimerni vodni kristali/kroglice; Gobica; Dvosmerni vlažilni paket; Ultrazvočna meglica (sobna enota); Drugo
zh-TW: 加濕介質: 蒸發式 (室內用); 毛氈/燈芯; 泡棉; 凝膠; 保濕管 (燈芯式); 高分子吸水結晶/珠; 海綿; 雙向濕度控制包; 超音波噴霧 (室內用); 其他
ro-RO: Mediu de umidificare: Evaporativ (unitate de cameră); Pâslă/fitil; Spumă; Gel; Tub de umidificare (pe bază de fitil); Cristale/perle de apă polimerice; Burete; Pachet de umiditate bidirecțională; Ceață cu ultrasunete (unitate de cameră); Altele
nb: Fuktighetsmedium: Fordampning (romenhet); Filt/veke; Skum; Gel; Fukterør (vekebasert); Polymervannkrystaller/perler; Svamp; Toveis fuktighetspakke; Ultralyddamp (romenhet); Annet
vi: Môi trường làm ẩm: Bay hơi (máy tạo ẩm phòng); Nỉ/lõi bấc; Mút xốp; Gel; Ống tạo ẩm (dùng bấc); Hạt/tinh thể nước polymer; Bọt biển; Gói kiểm soát độ ẩm hai chiều; Phun sương siêu âm (máy tạo ẩm phòng); Khác
fi: Kostutusaine: Haihduttava (huoneyksikkö); Huopa/sydän; Vaahtomuovi; Geeli; Kostutusputki (sydänpohjainen); Polymeerivesikiteet/-helmet; Sieni; Kaksisuuntainen kosteuspussi; Ultraäänikostutin (huoneyksikkö); Muu
pl: Medium nawilżające: Ewaporacyjne (urządzenie pokojowe); Filc/knot; Pianka; Żel; Rurka nawilżająca (z knotem); Polimerowe kryształki/kulki chłonące wodę; Gąbka; Dwukierunkowa saszetka nawilżająca; Mgła ultradźwiękowa (urządzenie pokojowe); Inne
cs: Zvlhčovací médium: Odpařovací (pokojová jednotka); Plsť/knot; Pěna; Gel; Zvlhčovací trubice (na bázi knotu); Polymerové krystaly/kuličky do vody; Houba; Obousměrný zvlhčovací sáček; Ultrazvuková mlha (pokojová jednotka); Ostatní
hu: Párásító közeg: Párologtató (szobai egység); Filc/kanóc; Hab/szivacs; Gél; Párásítócső (kanócos); Polimer vízkristályok/gyöngyök; Szivacs; Kétirányú páratartalom-szabályozó tasak; Ultrahangos párásító (szobai egység); Egyéb
nl: Bevochtigingsmedium: Verdampend (kamerapparaat); Vilt/lont; Schuim; Gel; Bevochtigingsbuis (op basis van lont); Polymeer waterkristallen/-korrels; Spons; Tweeweg-vochtigheidszakje; Ultrasone nevel (kamerapparaat); Overig
el: Μέσο ύγρανσης: Εξατμιστικό (μονάδα δωματίου); Τσόχα/φυτίλι; Αφρός; Τζελ; Σωλήνας ύγρανσης (με φυτίλι); Κρύσταλλοι/σφαιρίδια νερού από πολυμερές; Σφουγγάρι; Φακελάκι αμφίδρομης υγρασίας; Υπερηχητικό νέφος (μονάδα δωματίου); Άλλο
es: Medio humidificador: Evaporativo (unidad de habitación); Fieltro/mecha; Espuma; Gel; Tubo de humidificación (basado en mecha); Cristales/perlas de agua de polímero; Esponja; Paquete de humedad bidireccional; Niebla ultrasónica (unidad de habitación); Otro
bg-BG: Овлажняващ материал.: Изпарителен (стайно устройство); Филц/фитил; Пяна; Гел; Овлажняваща тръба (с фитил); Полимерни водни кристали/перли; Гъба; Двупосочен пакет за влажност; Ултразвукова мъгла (стайно устройство); Друго
it: Mezzo umidificante: Evaporativo (unità da interno); Feltro/stoppino; Schiuma; Gel; Tubo di umidificazione (con stoppino); Cristalli/perle d’acqua polimerici; Spugna; Bustina per il controllo bidirezionale dell'umidità; Nebbia a ultrasuoni (unità da interno); Altro
sk-SK: Zvlhčovacie médium: Odparovacie (izbová jednotka); Plsť/knôt; Pena; Gél; Zvlhčovacia trubica (s knôtom); Polymérové vodné kryštály/guľôčky; Špongia; Obojsmerné vrecko na vlhkosť; Ultrazvuková hmla (izbová jednotka); Iné
sv: Befuktande medium: Avdunstning (rumsenhet); Filt/veke; Skum; Gel; Fuktrör (vekbaserad); Vattenkristaller/pärlor i polymer; Svamp; Tvåvägsfuktsystem; Ultraljudsdimma (rumsenhet); Övrigt
fr: Support humidifiant: Évaporatif (unité de pièce); Feutre/mèche; Mousse; Gel; Tube d’humidification (à mèche); Cristaux/perles d’eau en polymère; Éponge; Sachet régulateur d’humidité bidirectionnel; Brume ultrasonique (unité de pièce); Autre
da: Fugtgivende medium: Fordampende (rumenhed); Filt/væge; Skum; Gel; Befugtningsrør (vægebaseret); Polymervandkrystaller/-perler; Svamp; Tovejs-fugtighedspakke; Ultralydståge (rumenhed); Andet
hr-HR: Ovlažujući medij: Isparivački (sobna jedinica); Filc/fitilj; Pjena; Gel; Cijev za ovlaživanje (s fitiljem); Polimerni vodeni kristali / kuglice; Spužva; Dvosmjerni paket vlažnosti; Ultrazvučna maglica (sobna jedinica); Ostalo
lt-LT: Drėkinamoji terpė: Garinamasis (kambario įrenginys); Veltinis / dagtis; Putos; Gelis; Drėkinimo vamzdelis (su dagčiu); Polimeriniai vandens kristalai / karoliukai; Kempinė; Dvipusio drėkinimo paketas; Ultragarsinis rūkas (kambario įrenginys); Kita
zh-CN: 加湿介质: 蒸发式 (室内机); 毛毡/棉芯; 泡棉; 凝胶; 保湿管 (棉芯); 聚合物水性晶体/珠; 海绵; 双向保湿包; 超声波喷雾 (室内机); 其他
tr: Nemlendirme ortamı: Buharlaşmalı (oda ünitesi); Keçe/fitil; Köpük; Jel; Nemlendirme tüpü (fitil bazlı); Polimer su kristalleri/boncukları; Sünger; İki yönlü nem paketi; Ultrasonik buhar (oda ünitesi); Diğer
th: สารเพิ่มความชื้น: แบบระเหย (สำหรับในห้อง); ผ้าสักหลาด/ไส้กรอง; โฟม; เจล; หลอดเพิ่มความชื้น (แบบมีไส้กรอง); เม็ด/คริสตัลโพลีเมอร์อุ้มน้ำ; ฟองน้ำ; ซองควบคุมความชื้นสองทิศทาง; อัลตราโซนิกพ่นหมอก (สำหรับในห้อง); อื่นๆ
pt-PT: Meio humidificador: Evaporativo (unidade de divisão); Feltro/pavio; Espuma; Gel; Tubo de humidificação (baseado em pavio); Cristais/esferas de água de polímero; Esponja; Pacote de humidade bidirecional; Névoa ultrassónica (unidade de divisão); Outro
ja: 加湿媒体: 気化式 (ルームユニット); フェルト/フィルター; フォーム; ジェル; 加湿チューブ (フィルター式); ポリマーウォータークリスタル/ビーズ; スポンジ; 双方向湿度コントロールパケット; 超音波ミスト (ルームユニット); その他